# 陈老师，关于售后回租的出租人处理

提问人：teresa82_wu 时间：2014-02-26 23:05:11
陈老师，对于售后回租出租人的处理，我看了一份资料上说如果l出租人买了这个资产购买的时候其公允价值不等于购买价值，那这部分差异计入deferred income, 借:Asset（公允价） 借:Deferred income（差异） 贷:Cash (购买支付的价款) 未来的租金收入和资产的公允价值之间的差异也计入deferred income, Dr：Receivable(未来收到的租金） Cr:Asset(公允价） Cr：Deferred income（差异）
deferred income在经营期限内平摊。请问陈老师出租人的处理方法是我说的这种方式处理的吗？
还有，陈老师，我在一家上市公司的年报中看到了deferred rental revenue，我看了一些资料售后回租的交易中出租人会有deferred rental income出现，那还有什么情况会出现这个科目和这种交易呢？能否举几个例子呢？谢谢陈老师。

回答人：chenyiwei
1 、关键是看购买价格与资产公允价值之间产生差异的原因，以及这个差额在今后的租赁期内能否通过租金水平的相应调整予以转回。 2 、售后回租交易首先要注意区分经营租赁和融资租赁。在构成经营租赁的情况下，如果租金采用逐期递减方式，则可能出现deferred rental income。

提问人：teresa82_wu 时间：2014-02-27 09:33:38
陈老师，谢谢您的回答，还有一些问题， 1.您的意思是上面一笔分录也是不一定的吗？您说"关键是看购买价格与资产公允价值之间产生差异的原因，以及这个差额在今后的租赁期内能否通过租金水平的相应调整予以转回。"那么在什么情况之下不是按照上面一笔分录处理的呢？我是在一本杂志上面看到按照上面的处理方法做出租人的处理。 2.您说"在构成经营租赁的情况下，如果租金采用逐期递减方式，则可能出现deferred rental income。“这一句话我不是非常理解，能否请您再具体的说明一下呢？谢谢。

回答人：chenyiwei
1 、处置时能否借记递延收益，关键是看这项出售损失未来能否得到补偿（如通过以后期间高于市场租金水平的租金）。如果无法得到补偿的，应立即确认为损失。

回答人：chenyiwei
2 、如果租金逐期递减，则前期收到的租金大于会计上确认的租金收入，超过部分即成为递延租金收入列为负债。

提问人：teresa82_wu 时间：2014-02-28 09:45:14
陈老师，第一点，我明白了。谢谢！ 您说的“2、如果租金逐期递减，则前期收到的租金大于会计上确认的租金收入，超过部分即成为递延租金收入列为负债。 "是不是就是指房地产企业有免租期和装修期平摊租金的情况，如果收到的租金比账上确认的租金要大，就会确认递延租金收入的情况呢？我所在的就是一家房地产企业，我们现在是租金平摊后，是会计上要确认的租金收入比实际收到的租金要大的那种情况，所以是确认应收账款。那您说的情况就是正好相反的情况。我的理解正确吗？

回答人：chenyiwei
对第二个问题，可以这样理解。不过此时确认应收租金和营业收入要谨慎，要满足以下前提：（ 1 ）确定租赁合同在约定租赁期内是不可撤销的； 2 、预计该笔应收款项的收回不存在重大不确定性。